【裁判字號】    90,訴,678
【裁判日期】    900705
【裁判案由】    毒品危害防制條例
【裁判全文】
臺灣彰化地方法院刑事判決                            九十年度訴字第六七八號
    公  訴  人  臺灣彰化地方法院檢察署檢察官
    被      告  甲○○
右列被告因違反毒品危害防制條例案件，經檢察官提起公訴（九十年度毒偵字第一五
三二號），本院判決如左：
    主      文
甲○○連續施用第一級毒品，累犯，處有期徒刑壹年貳月。
扣案之安非他命壹包（毛重零點肆公克）沒收銷燬之。
    事      實
一、甲○○曾於民國八十三年間，因肅清煙毒條例、違反麻醉藥品管理條例案件，分
    別經法院判處有期徒刑三年二月、十月確定，二案定應執行刑為有期徒刑三年六
    月確定，甫於八十九年四月二十四日執行完畢。其前於八十七年間因施用毒品案
    件，經本院裁定送觀察、勒戒後，認有繼續施用毒品傾向，經本院裁定令入戒治
    處所施以強制戒治一年，並經送台灣雲林戒治所施以強制戒治，於強制戒治屆滿
    三月後，其成效評鑑合格，無繼續戒治之必要，經本院裁定停止戒治，所餘戒治
    期間付保護管束，於八十八年十一月一日保護管束期滿，業經台灣彰化地方法院
    檢察署檢察官於八十九年一月二十日以八十八年度戒毒偵字第一八九號不起訴處
    分確定。詎甲○○仍不知悔改，於五年內復基於概括之犯意，自九十年一月底、
    二月初起至同年四月八日止，連續在彰化縣田中鎮○○路七五六巷十號住處等處
    ，以將第一級毒品海洛因摻入香菸中吸食之方式或將海洛因及第二級毒品安非他
    命一起放置於玻璃球內，再以火燒烤，使之產生煙霧而吸食之方式，一起施用第
    一級毒品海洛因及第二級毒品安非他命多次。嗣於九十年四月八日日晚上八時五
    十分許，在上址住處前，為警查獲，並扣得第二級毒品安非他命一包（毛重０．
    四公克）。
二、案經彰化縣警察局田中分局報請台灣彰化地方法院檢察署檢察官偵查起訴。
    理      由
一、訊據被告甲○○對於右揭事實坦承不諱，且警方於九十年四月八日所採取被告尿
    液送檢驗結果，確呈嗎啡及甲基安非他命陽性反應，此有彰化縣衛生局煙毒尿液
    檢驗成績書一份附卷可稽，並有第二級毒品安非他命一包扣案可稽，是以被告連
    續施用毒品海洛因及安非他命之犯行均堪認定。再被告前於八十七年間因施用毒
    品案件，經本院裁定送觀察、勒戒後，認有繼續施用毒品傾向，經本院裁定令入
    戒治處所施以強制戒治一年，並經送台灣雲林戒治所施以強制戒治，於強制戒治
    屆滿三月後，其成效評鑑合格，無繼續戒治之必要，經本院裁定停止戒治，所餘
    戒治期間付保護管束，於八十八年十一月一日保護管束期滿，業經台灣彰化地方
    法院檢察署檢察官於八十九年一月二十日以八十八年度戒毒偵字第一八九號不起
    訴處分確定，詎被告於五年內又再犯本案，此有不起訴處分書、台灣彰化地方法
    院檢察署刑案資料查註紀錄表及被告全國前案紀錄表各一份在卷可證。綜上所述
    ，本件事證已臻明確，被告之犯行均堪認定。
二、核被告所為，係犯毒品危害防制條例第十條第一項、第二項之罪。其於施用毒品
    海洛因、安非他命前後持有海洛因、安非他命之低度行為，應為施用之高度行為
    所吸收，均不另論罪。被告以一個施用行為，同時施用第一級毒品海洛因及第二
    級毒品安非他命，係一行為同時觸犯二罪名，為想像競合犯，應依刑法第五十五
    條之規定，從一重之施用第一級毒品海洛因罪處斷。公訴人雖認被告所犯上開施
    用第一級毒品海洛因及第二級毒品安非他命二罪，犯意各別，犯罪構成要件不同
    ，應予分論併罰，惟被告稱其係將毒品海洛因及安非他命摻在一起施用，而非分
    別施用，應係想像競合犯，故就公訴人起訴被告施用第二級毒品安非他命部分，
    不另為無罪之諭知，附此敘明。被告先後多次施用第一級毒品海洛因之犯行，時
    間緊接，犯意概括，犯罪構成要件復相同，為連續犯，應論以一罪，並依法加重
    其刑。查被告係自九十年一月底、二月初起至同年四月八日止，有連續施用第一
    級毒品海洛因之犯行，而公訴人僅就被告於九十年四月八日或其前三日內之某一
    時點之施用第一級毒品海洛因之犯行提起公訴，該未經起訴之部分，與檢察官起
    訴之部分，因被告係基於概括之犯意而為之，具有連續犯之關係，屬裁判上之一
    罪，其一部起訴之效力及於全部，故本院自得併予審究。又被告曾於八十三年間
    ，因肅清煙毒條例、違反麻醉藥品管理條例案件，分別經法院判處有期徒刑三年
    二月、十月確定，二案定應執行刑為有期徒刑三年六月確定，甫於八十九年四月
    二十四日執行完畢，此有台灣彰化地方法院檢察署刑案資料查註紀錄表在卷可稽
    ，其於受有期徒刑執行完畢五年以內再犯有期徒刑以上之本罪，為累犯，應依法
    遞加重其刑。爰審酌被告犯罪之動機、所生危害及其犯罪後之態度等一切情狀，
    量處如主文所示之刑。扣案之安非他命一包（毛重０．四公克）係毒品，應諭知
    沒收銷燬之。
據上論斷，應依刑事訴訟法第二百九十九條第一項前段，毒品危害防制條例第十條第
一項、第二項、第十八條第一項前段，刑法第十一條前段、第五十五條、第五十六條
、第四十七條，判決如主文。
中      華      民      國    九十      年      七      月      五      日
                                    台灣彰化地方法院刑事第二庭
                                        法      官
附錄法條
毒品危害防制條例第十條
右正本證明與原本無異。
如不服本判決，應於判決送達後十日內，向本院提出上訴狀（須附繕本）。


司法院資訊處製作；財團法人民間司法改革基金會備份。
